th: รูปทรงและการออกแบบคอ: คอโค้ง; คอถอดได้; ถอดเปลี่ยนได้(ตรงและโค้ง); ชิ้นเดียว(คอติดตาย); คอตรง; อื่นๆ
ja: ネック構造: カーブドネック; デタッチャブルネック; 交換可能 (ストレートとカーブ); ワンピース (固定ネック); ストレートネック; その他
cs: Konfigurace krku: Zahnutý krk; Odnímatelný krk; Vyměnitelný (rovný a zahnutý); Jednodílný (pevný krk); Rovný krk; Ostatní
hr-HR: Konfiguracija vrata: Zakrivljeni vrat; Odvojivi vrat; Izmjenjivi (ravni i zakrivljeni); Jednodijelni (fiksni vrat); Ravni vrat; Ostalo
nl: Halsconfiguratie: Gebogen hals; Afneembare hals; Verwisselbaar (recht en gebogen); Uit één stuk (vaste hals); Rechte hals; Anders
pt-BR: Configuração do pescoço: Tudel curvo; Tudel removível; Intercambiável (reto e curvo); Peça única (tudel fixo); Tudel reto; Outro
fi: Kaulan konfiguraatio: Kaareva kaula; Irrotettava kaula; Vaihdettava (suora ja kaareva); Yksiosainen (kiinteä kaula); Suora kaula; Muu
el: Διαμόρφωση αυχένα: Καμπυλωτός λαιμός; Αποσπώμενος λαιμός; Εναλλάξιμος (ίσιος και καμπυλωτός); Μονοκόμματος (σταθερός λαιμός); Ίσιος λαιμός; Άλλο
it: Configurazione del collo: Collo curvo; Collo staccabile; Intercambiabile (dritto e curvo); Monoblocco (collo fisso); Collo dritto; Altro
en: Neck configuration: Curved neck; Detachable neck; Interchangeable (straight & curved); One-piece (fixed neck); Straight neck; Other
sl-SI: Konfiguracija vratu: Ukrivljen vrat; Odstranljiv vrat; Zamenljivo (ravno in ukrivljeno); Enodelno (fiksen vrat); Raven vrat; Drugo
bg-BG: Конфигурация на врата: Извита шийка; Сваляща се шийка; Сменяеми (права и извита); От една част (фиксирана шийка); Права шийка; Друго
de: S-Bogen-Art: Gebogener S-Bogen; Abnehmbarer S-Bogen; Austauschbar (gerade und gebogen); Einteilig (fester S-Bogen); Gerader S-Bogen; Sonstiges
ko: 네크라인 구성: 커브드 넥; 분리형 넥; 교체 가능(스트레이트 및 커브드); 원피스(고정 넥); 스트레이트 넥; 기타
nb: Halskonfigurasjon: Buet hals; Avtakbar hals; Utskiftbar (rett og buet); Ett stykke (fast hals); Rett hals; Annet
ru: Конфигурация грифа: Изогнутая эска; Съемная эска; Сменная (прямая и изогнутая); Цельная (фиксированная эска); Прямая эска; Другое
da: Konfiguration af hals: Buet hals; Aftagelig hals; Udskiftelig (lige og buet); I ét stykke (fast hals); Lige hals; Andet
zh-TW: 頸部配置: 彎頸; 可拆式琴頸; 可替換 (直頸與彎頸); 一體成型 (固定式琴頸); 直頸; 其他
vi: Cấu hình cần đàn: Cổ cong; Cổ có thể tháo rời; Có thể hoán đổi (thẳng & cong); Một mảnh (cổ cố định); Cổ thẳng; Khác
es: Configuración para el cuello: Cuello curvo; Cuello desmontable; Intercambiable (recto y curvo); De una pieza (cuello fijo); Cuello recto; Otro
lt-LT: Kaklelio konfigūracija: Lenktas kaklelis; Nuimamas kaklelis; Keičiamas (tiesus ir lenktas); Vientisas (fiksuotas kaklelis); Tiesus kaklelis; Kita
fr: Configuration du cou: Bocal courbe; Bocal détachable; Interchangeable (droit et courbe); Monobloc (bocal fixe); Bocal droit; Autre
hu: Nyak konfigurációja: Hajlított nyak; Levehető nyak; Cserélhető (egyenes és hajlított); Egyrészes (rögzített nyak); Egyenes nyak; Egyéb
sv: Utformning av hals: Böjd hals; Avtagbar hals; Utbytbar (rak och böjd); I ett stycke (fast hals); Rak hals; Övrigt
zh-CN: 颈管配置: 弯颈; 可拆卸颈管; 可互换（直颈和弯颈）; 一体式（固定颈管）; 直颈; 其他
sk-SK: Konfigurácia krku: Zahnutý krk; Odnímateľný krk; Vymeniteľný (rovný a zahnutý); Jednodielny (pevný krk); Rovný krk; Iné
pt-PT: Configuração do pescoço: Braço curvo; Braço destacável; Intercambiável (reto e curvo); Peça única (braço fixo); Braço reto; Outro
pl: Konfiguracja szyjki: Zakrzywiona szyjka; Odłączana szyjka; Wymienna (prosta i zakrzywiona); Jednoczęściowa (stała szyjka); Prosta szyjka; Inne
tr: Boyun konfigürasyonu: Kavisli boyun; Çıkarılabilir boyun; Değiştirilebilir (düz ve kavisli); Tek parça (sabit boyun); Düz boyun; Diğer
ro-RO: Configurație a gâtului: Gât curbat; Gât detașabil; Interschimbabil (drept și curbat); Dintr-o singură bucată (gât fix); Gât drept; Altele